臺灣新北地方法院板橋簡易庭小額民事判決
111年度板小字第4081號
原      告  和雲行動服務股份有限公司

法定代理人  謝富來  
訴訟代理人  童威齊  
被      告  簡銘辰    現於法務部○○○○○○○執行中
上列當事人間請求給付維修費事件，於民國111年11月2日言詞辯
論終結，本院判決如下：
    主　　　文
被告應給付原告新臺幣壹萬元，及自民國一百一十一年八月二日
起至清償日止，按年息百分之五計算之利息。
訴訟費用新臺幣壹仟元由被告負擔。
本判決得假執行。
    事實及理由
一、原告起訴主張：被告於民國109年12月29日（逢周二-平日）
    00時08分以其本人名義向原告承租車號00-0000（下稱系爭
    車輛）之irent隨租隨還台北站（PRIUSc,定價新臺幣（下同
    ）2,500元/日），依租金專案說明，平日推廣租金為990元/
    日，假日推廣租金為1,680元/日，逾時還車則按車輛款式之
    定價收費2,500元/日，並需負擔承租期間之租、油資、通行
    費、维修費及營業損失等，此有汽車出租單及租車專可稽。
    次查，債務人向前揭系統進線租車自109年12月29日00時08
    分起租後，並於同年12月29日03時00分因駕驶不慎自撞，造
    成車輛損毁，合先敘明。被告曾到原告門市辦理出險，但直
    接表示不願依約賠償。末查，被告於前開租賃期間自109年1
    2月29日00時08分起至同年12月29日03時00分自撞為止，向
    原告申請辦理前開租賃用車等，迄今尚未償付車損維修費。
    系爭車輛經原告取回檢修，見系爭車輛因被告於租賃期間造
    成毀損，惟車輛維修費用顯高於車輛殘值故不維修，依約被
    告應償付車損自負額修費用10000元。综前所計，債務人尚
    欠餘額10,000元整償付予原告（計算式：維修自負額10,000
    元）。以上債務，經原告以新莊中港郵局第004890號存證信
    函通知後，被告仍置之不理，為此，爰依租賃契約提起本件
    訴訟。並聲明：㈠被告應給付予原告10,000元，及自支付命
    令狀送達翌日起至清償日止，按年息百分之五計算之利息。
二、被告則以：伊目前無資力清償，等伊執行完畢之後，再清償
    給原告等語資為抗辯。並聲明：原告之訴駁回，訴訟費用由
    原告負擔。
三、原告主張之上開事實，業據提出小客出租賃契約書、租金專
    案說明、車損照片及車輛維修估價單及存證信函等影本為證
    ，復為被告所不爭執，雖以現無力清償等語置辯，惟按有無
    資力償還，乃係執行問題，不得據為不負履行義務之抗辯（
    最高法院19年上字第1733號判例意旨參照），是被告所辯，
    尚難憑採，堪認原告之主張為真實。
四、從而，原告本於租賃契約之法律關係，請求被告應給付原告
    10,000元及自支付命令狀送達之翌日即111年8月2日起至清
    償日止，按年息百分之五計算之利息，為有理由，應予准許
    。
五、本件係依小額訴訟程序所為被告敗訴之判決，依民事訴訟法
    第436條之20之規定，爰依職權宣告假執行。另本件訴訟費
    用為1,000元，併依職權確定由敗訴之被告負擔。 
六、據上論結，原告之訴為有理由，依民事訴訟法第436條之23
    、第436條第2項、第78條、第436條之19第1項、第436條之2
    0，判決如主文。 
中　　華　　民　　國　　111 　年　　11　　月　　23　　日
                  臺灣新北地方法院板橋簡易庭
                            法  官  呂安樂
以上為正本係照原本作成。
如不服本判決，應於送達後20日內，向本院提出上訴狀並表明上
訴理由，如於本判決宣示後送達前提起上訴者，應於判決送達後
20日內補提上訴理由書（須附繕本）。
中　　華　　民　　國　　111 　年　　11　　月　　23　　日
                            書記官  魏賜琪